【裁判字號】    99,易,1097
【裁判日期】    990907
【裁判案由】    詐欺等
【裁判全文】
臺灣臺南地方法院刑事判決              99年度易字第1097號
公  訴  人  臺灣臺南地方法院檢察署檢察官
被      告  丙○○
上列被告因詐欺等案件，經檢察官提起公訴（99年度偵字第8107
號），被告就被訴事實為有罪之陳述，經本院裁定由受命法官獨
任行簡式審判程序，判決如下：
    主  文
丙○○犯行使使公務員登載不實文書罪，處有期徒刑陸月，扣案
之偽造吳文清健保卡壹張沒收之；又犯詐欺取財罪，處有期徒刑
陸月；又犯詐欺取財罪，處有期徒刑陸月；又犯詐欺取財罪，處
有期徒刑陸月；又犯侵占罪，處有期徒刑捌月。應執行有期徒刑
貳年肆月，扣案之偽造吳文清健保卡壹張沒收之。
    事實及理由
一、本案之犯罪事實及證據，除犯罪事實欄一第1行應增加「丙
    ○○於民國87年間因犯過失致死罪、業務過失傷害罪，經臺
    灣高等法院判處有期徒刑4年6月、2年3月，應執行有期徒刑
    6年6月確定；其又先後犯詐欺罪，經臺灣高等法院臺南分院
    88年度上易字第459號判處有期徒刑7月確定，臺灣板橋地方
    法院以89年度易字第3191號判決有期徒刑5月確定，前開之
    刑經法院裁定應執行有其徒刑7年4月，其於縮短刑期假釋出
    監後，又因犯詐欺、行使偽造私文書、重利、侵占等案件，
    經撤銷假釋，尚未執行完畢（以上均未構成累犯），詎不知
    悔改，」及犯罪事實欄二第3行之「分別」前應增加「以一
    詐欺行為同時」、第11行之「承前」應更正為「另基於」外
    ，其餘均引用起訴書之記載（如附件）。
二、本件被告丙○○所犯為死刑、無期徒刑或最輕本刑為3年以
    上有期徒刑以外之罪，其於準備程序中就被訴事實為有罪之
    陳述，經法官告知簡式審判程序之旨，並聽取公訴人之意見
    後，爰依刑事訴訟法第273條之1第1項規定，裁定進行簡式
    審判程序；另依據刑事訴訟法第273條之2、同法第159條第2
    項之規定，不適用傳聞法則有關限制證據能力之相關規定，
    並得依同法第310條之2準用第454條之規定製作略式判決書
    ，均先敘明。
三、論罪科刑：
  (一)核被告就起訴書犯罪事實欄一部分，係犯刑法第216條、第
    214條之行使使公務員登載不實文書罪嫌。又被告使公務員
    登載不實文書之低度行為，為行使使公務員登載不實文書之
    高度行為吸收，不另論罪；就起訴書犯罪事實欄二部分，被
    告分別於96年7月26日、同年7月27日、同年8月1日詐騙被害
    人丁○○、甲○○、乙○○取得財物部分，均係犯刑法第33
    9條第1項之詐欺取財罪，被告另於96年8月1日侵占被害人乙
    ○○之財物部分，係犯刑法第335條第1項之侵占罪，被告於
    96年7月26日，同時向被害人丁○○、甲○○詐取財物，乃
    一行為觸犯數罪名，應依刑法第55條之規定，從一重之詐欺
    取財罪處斷。又被告就上開行使使公務員登載不實文書罪1
    罪、詐欺取財罪3罪、侵占罪1罪（合計5罪）間，犯意個別
    ，行為互殊，應予分論並罰。
  (二)爰審酌被告曾犯事實及理由欄一之前科紀錄，有臺灣高等法
    院被告前案紀錄表一份在卷可參，被告於經法院判處罪刑後
    ，猶不知悔改，竟仍不思以正當、合法方式取財，又損害中
    央健康保險局核發健保IC卡之正確，兼衡被告之知識程度、
    犯罪動機、目的、手段、對被害人所造成之損害、迄未與被
    害人達成民事和解，及被告犯後坦承犯行等一切情狀，爰分
    別量處如主文所示之刑，並定其應執行之刑。
  (三)又扣案之偽造吳文清健保卡1張，為被告所有，且為其犯罪
    所得之物，爰依刑法第38條第1項第3款之規定沒收。
據上論斷，應依刑事訴訟法第273條之1第1項、299條第1項前段
、第310條之2、第454條，刑法第216條、第214條、第339條第1
項、第335條第1項、第55條、第51條第5款、第38條第1項第3款
，判決如主文。
本案經檢察官黃淑妤到庭執行職務。
中    華    民    國    99    年    9     月    7     日
                  刑事第二庭    法  官  黃瑪玲
以上正本證明與原本無異。
如不服本判決，應於本判決送達後10日內，向本院提出上訴書狀
，並應敘述具體理由。如未敘述上訴理由者，應於上訴期間屆滿
後20日內向本院補提理由書狀（均須按他造當事人之人數附繕本
）「切勿逕送上級法院」。
                                書記官  張宜柔
中    華    民    國    99    年    9     月    7     日
附錄法條
中華民國刑法第214條
（使公務員登載不實罪）
明知為不實之事項，而使公務員登載於職務上所掌之公文書，足
以生損害於公眾或他人者，處3年以下有期徒刑、拘役或5百元以
下罰金。
中華民國刑法第216條
（行使偽造變造或登載不實之文書罪）
行使第 210 條至第 215 條之文書者，依偽造、變造文書或登載
不實事項或使登載不實事項之規定處斷。
中華民國刑法第335條
（普通侵占罪）
意圖為自己或第三人不法之所有，而侵占自己持有他人之物者，
處 5 年以下有期徒刑、拘役或科或併科 1 千元以下罰金。
前項之未遂犯罰之。
中華民國刑法第339條
（普通詐欺罪）
意圖為自己或第三人不法之所有，以詐術使人將本人或第三人之
物交付者，處5年以下有期徒刑、拘役或科或併科1千元以下罰金
。
以前項方法得財產上不法之利益或使第三人得之者，亦同。
前二項之未遂犯罰之。

司法院資訊處製作；財團法人民間司法改革基金會備份。
